【裁判字號】    95,易,433
【裁判日期】    950925
【裁判案由】    傷害等
【裁判全文】
臺灣新竹地方法院刑事判決               95年度易字第433號
公  訴  人  臺灣新竹地方法院檢察署檢察官
被      告  甲○○
被      告  乙○○
上列被告因傷害案件，經檢察官提起公訴（95年度偵字第4370號
），本院判決如下：
    主  文
本件公訴不受理。
    理  由
一、起訴意旨略以：被告甲○○曾因妨害公務案件，經臺灣彰化
    地方法院於民國92年10月6日以92年度斗簡字第315號判處有
    期徒刑6月，甫於92年11月17日易科罰金執行完畢，不思警
    惕。被告甲○○自95年5月18日上午9時許起至下午3時許止
    ，在其位於新竹市○○區○○路128號住處，飲用蔘茸酒1瓶
    ，致不能安全駕駛動力交通工具之程度，竟仍酒後駕駛車牌
    號碼Q8-9849號自用小客車，沿新竹市○○路由南向北方向
    行駛，於同日17時30分許，途經新竹市○○路與經國路路口
    時，適時被告乙○○駕駛車牌號碼4951-KY號自用小客車，
    行駛於同向前方，因被告乙○○不滿被告甲○○對其猛按喇
    叭，致心生不悅即下車質問，二人因此發生爭執，遂基於互
    相傷害對方身體之故意，被告甲○○手持警棍、敲打被告乙
    ○○頭部1下，被告乙○○亦出手反擊，並以雙腳踹已倒地
    不起且毫無抵抗能力之被告甲○○，毆打一陣後，前往其所
    有之上開自用小客車內撥打行動電話，打完電話後，接續以
    雙腳猛踹倒於地上之被告甲○○，直至員警到場時始住手，
    致被告甲○○受有胸部挫傷併右側第八、九肋骨及左側第七
    、八肋骨骨折、腹部鈍傷、疑腎臟挫傷、臉部多處挫傷及擦
    傷、雙耳挫傷瘀青、右腰部及上背部挫傷瘀青之傷害，被告
    乙○○則受有頭皮撕裂傷3公分之傷害，待員警據報趕赴現
    場處理，查覺被告甲○○有飲用酒類物品之嫌，經南門綜合
    醫院於同日21時3分許，抽取其血液檢測酒精濃度含量，測
    得其血液中酒精濃度為151.8G/DL，換算酒後呼氣酒精濃度
    為每公升0.759毫克，已達不能安全駕駛之程度（甲○○涉
    犯公共危險部分經本院另行審結），因認被告2人均涉有刑
    法第277條第1項之傷害罪嫌。
二、按告訴乃論之罪，告訴人於第一審辯論終結前得撤回其告訴
    ，又告訴經撤回者，應諭知不受理之判決；並得不經言詞辯
    論為之，刑事訴訟法第238條第1項、第303條第3款、第307
    條分別定有明文。
三、查本件告訴人甲○○告訴被告乙○○傷害罪嫌部分，及告訴
    人乙○○告訴被告甲○○傷害罪嫌部分，公訴人認均係觸犯
    刑法第277條第1項之傷害罪，依同法第287條前段，須告訴
    乃論。茲本件被告甲○○及乙○○所涉上開罪嫌部分，業據
    2人於本院當庭撤回告訴，有撤回告訴狀及本院準備程序筆
    錄等附卷可查。是依照首開說明，本件爰不經言詞辯論，逕
    為諭知不受理之判決。
四、依刑事訴訟法第303條第3款、第307條，判決如主文。
中    華    民    國    95    年    9     月    25    日
                  刑事第一庭審判長法  官  賴淑敏
                                  法  官  黃美文
                                  法  官  李毓華
以上正本證明與原本無異。
如不服本判決，應於判決送達後10日內向本院提出上訴狀（應附
繕本），上訴於臺灣高等法院。
中    華    民    國    95    年    9     月    25    日
                                  書記官  李佩真


司法院資訊處製作；財團法人民間司法改革基金會備份。
